臺灣嘉義地方法院刑事判決
111年度交易字第258號
公  訴  人  臺灣嘉義地方檢察署檢察官
被      告  黃志清



上列被告因公共危險案件，經檢察官提起公訴（111年度偵字第7
754號），被告於本院準備程序中就被訴事實為有罪之陳述，經
本院裁定以簡式審判程序審理，判決如下：
    主  文
黃志清駕駛動力交通工具而有吐氣所含酒精濃度達每公升零點二
五毫克以上，累犯，處有期徒刑捌月。
    犯 罪 事 實
一、黃志清自民國111年7月13日9時許，在嘉義縣東石鄉塭港村
    某建築工地飲酒後，明知飲酒過量，吐氣所含酒精濃度每公
    升超過0.25毫克以上將不能安全駕駛動力交通工具，仍基於
    酒後吐氣所含酒精濃度達每公升0.25毫克以上而駕駛動力交
    通工具之犯意，於同日12時30許，酒後騎乘車牌號碼000-00
    00號普通重型機車上路，於同日13時許，行經嘉義縣○○鄉○○
    村000○00號前時，為警發現其未戴安全帽，遂向前攔查，並
    發覺其身上酒味濃厚，於同日13時4分許，對其施以酒精濃
    度測試，測得其吐氣所含酒精濃度達每公升1.61毫克。
二、案經嘉義縣警察局朴子分局報告臺灣嘉義地方檢察署檢察官
    偵查起訴。
    理  由
一、本件係經被告黃志清於準備程序當庭表示認罪，而經本院裁
    定以簡式審判程序加以審理，則依據刑事訴訟法第273條之2
    、同法第159條第2項之規定，不適用傳聞法則有關限制證據
    能力之相關規定，合先敘明。
二、上揭犯罪事實，業據被告於警詢、偵訊、本院準備程序及審
    理時均坦承不諱（見嘉朴警偵字第1110015313號卷，下稱警
    卷，第4-6頁；111年度偵字第7754號卷，下稱偵卷，第11-1
    3頁；111年度交易字第258號卷，下稱交易卷，第37、41-43
    頁），並有酒精測定紀錄表、財團法人工業技術研究院呼氣
    酒精測試器檢定合格證書、嘉義縣警察局舉發違反道路交通
    管理事件通知單、公路監理電子閘門系統查詢駕駛、車籍資
    料各1份在卷可查（見警卷第7-9、17-20頁），是依上揭補
    強證據已足認被告所為之任意性自白，核與事實相符。本件
    事證明確，被告犯行堪予認定。
三、核被告所為，係犯刑法第185條之3第1項第1款前段之駕駛動
    力交通工具而有吐氣所含酒精濃度達每公升0.25毫克以上罪
    。
四、查被告前於107年6月2日酒後駕車遭查獲，復冒用其兄名義
    應訊，所涉公共危險、偽造文書等案件，經本院以107年度
    朴交簡字第429號判處有期徒刑4月、5月，應執行有期徒刑7
    月確定；又因於107年10月7日酒後駕車遭查獲，所涉公共危
    險案件，經本院以107年度朴交簡字第501號判處有期徒刑6
    月，併科罰金新臺幣3萬元確定，上開案件有期徒刑部分經
    本院以108年度聲字第31號裁定應執行有期徒刑1年確定，於
    109年3月14日縮刑期滿執行完畢，有上開判決、裁定、刑案
    資料查註紀錄表、臺灣嘉義地方檢察署執行指揮電子檔紀錄
    各1份在卷可參（見偵卷第35-47、51、55-59頁），其於受
    徒刑之執行完畢後，5年以內故意再犯本件有期徒刑以上之
    罪，為累犯，本院考量被告前案亦多為酒後故意駕車之案件
    ，前案執行完畢後未滿2年半，即再為本件犯行，綜合判斷
    後認為被告並無因加重本刑致其所受刑罰超過其所應負擔罪
    責的情形，爰依刑法第47條第1項規定加重其刑。
五、爰審酌被告除有上開酒後駕車之前科紀錄外，亦曾因酒後駕
    車之公共危險案件：(一)經本院以91年度交訴字第35號判處
    有期徒刑2月，緩刑3年確定；(二)經本院以102年度朴交簡
    字第192號判處有期徒刑3月確定；有上開判決及臺灣高等法
    院被告前案紀錄表各1份附卷足稽（見交易卷第17-20頁），
    本院考量被告前已有數次酒後駕車遭查獲之紀錄，但被告並
    未因此受到警惕，明知酒精成分對人之意識能力具有不良影
    響，酒後駕車對一般往來之公眾及駕駛人自身皆具有高度危
    險性，漠視自己安危及公眾安全，再次心存僥倖酒後騎乘普
    通重型機車上路，一再挑戰司法對於禁止酒後駕車上路之底
    線，吐氣中所含酒精濃度高達每公升1.61毫克，犯後坦承犯
    行，態度尚可，兼衡其自陳高中肄業之智識程度、離婚，從
    事洗蚵工作，與兒子同住等一切情狀，量處如主文所示之刑
    。
據上論斷，應依刑事訴訟法第273條之1第1項、第299條第1項前
段（僅記載程序法條），判決如主文。
本案經檢察官陳靜慧提起公訴，檢察官劉達鴻到庭執行職務。
中　　華　　民　　國　　111 　年　　8 　　月　　15　　日
                  刑事第一庭    法　官  吳育汝
以上正本證明與原本無異。
如不服本判決應於收受判決後20日內向本院提出上訴書狀，並應
敘述具體理由；其未敘述上訴理由者，應於上訴期間屆滿後20日
內向本院補提理由書（均須按他造當事人之人數附繕本）「切勿
逕送上級法院」。
中　　華　　民　　國　　111 　年　　8 　　月　　15　　日
                                書記官  黃士祐
附錄論罪科刑法條：
中華民國刑法第185條之3：
駕駛動力交通工具而有下列情形之一者，處3年以下有期徒刑，
得併科30萬元以下罰金：
一、吐氣所含酒精濃度達每公升零點二五毫克或血液中酒精濃度
    達百分之零點零五以上。
二、有前款以外之其他情事足認服用酒類或其他相類之物，致不
    能安全駕駛。
三、服用毒品、麻醉藥品或其他相類之物，致不能安全駕駛。
因而致人於死者，處3年以上10年以下有期徒刑，得併科2百萬元
以下罰金；致重傷者，處1年以上7年以下有期徒刑，得併科1百
萬元以下罰金。
曾犯本條或陸海空軍刑法第54條之罪，經有罪判決確定或經緩起
訴處分確定，於十年內再犯第1項之罪因而致人於死者，處無期
徒刑或5年以上有期徒刑，得併科3百萬元以下罰金；致重傷者，
處3年以上10年以下有期徒刑，得併科2百萬元以下罰金。